【裁判字號】    97,訴,1611
【裁判日期】    970428
【裁判案由】    毒品危害防制條例
【裁判全文】
臺灣板橋地方法院刑事判決              97年度訴字第1611號
公  訴  人  臺灣板橋地方法院檢察署檢察官
被      告  甲○○
                    （另案於臺灣臺北監獄臺北分監執行中）
上列被告因違反毒品危害防制條例案件，經檢察官提起公訴（97
年度毒偵字第2346號），被告於準備程序中就被訴事實為有罪之
陳述，經告知被告簡式審判程序之旨，並聽取當事人之意見後，
本院合議庭裁定由受命法官獨任進行簡式審判程序，判決如下：
    主  文
甲○○施用第一級毒品，累犯，處有期徒刑拾月。
    事  實
一、甲○○前因施用第二級毒品案件，經臺灣桃園地方法院以87
    年度毒聲字第3527號裁定送觀察勒戒，認有繼續施用之傾向
    ，經同法院以88年度毒聲字第325 號裁定令入戒治處所施以
    強制戒治，嗣經同法院以88年度毒聲字第2925號裁定停止戒
    治，所餘戒治期間付保護管束，而於民國88年6 月2 日出戒
    治處所，惟因其違反保護管束情節重大，經同法院以88年度
    毒聲字5906號裁定撤銷停止戒治，於89年8 月13日強制戒治
    執行完畢，並經臺灣桃園地方法院檢察署檢察官於89年12月
    21日以89年度戒偵字第815 號為不起訴處分確定。復因施用
    第二級毒品案件，經同法院以90年度毒聲字第1253號裁定令
    入戒治處所施以強制戒治，並經該院以90年度易字第712 號
    判處有期徒刑6 月確定。嗣因其戒治已屆滿3 月，其成效經
    評定為合格，無繼續戒治之必要，故停止戒治並付保護管束
    ，惟於停止戒治期間，復因施用第二級毒品案件遭觀護人採
    尿查獲，經同法院以91年度毒聲字第2413號裁定撤銷停止戒
    治並令入戒治處所施以強制戒治，因其未到案執行戒治而遭
    通緝，嗣因毒品危害防制條例於93年1 月9 日修正施行而結
    案，不再執行前述戒治。
二、甲○○另因違反妨害兵役治罪條例案件，經臺灣桃園地方法
    院以91年度壢簡字第32號刑事簡易判決判處有期徒刑3 月確
    定，並與前述施用毒品案件經判處之有期徒刑6 月，經同法
    院以93年度聲字第1342號裁定應執行有期徒刑8 月。又因施
    用第二級毒品案件及違反妨害兵役治罪條例案件，由同法院
    分別以93年度易緝字第21號、93年度壢簡字第456 號判處有
    期徒刑7 月、3 月確定，此二罪並經該院以93年度聲字第
    3172號裁定應執行有期徒刑9 月，而與前開有期徒刑8 月之
    刑期接續執行，於94年5 月13日縮刑期滿執行完畢（本案構
    成累犯）。
三、甲○○猶不知悔改，基於施用第一級毒品海洛因及第二級毒
    品甲基安非他命之犯意，於96年12月29日、30日某時，在臺
    北縣板橋市縣○○道○ 段86巷2 號5 樓502 室，以將海洛因
    、甲基安非他命混合置入玻璃球內燒烤產生煙霧之方式，同
    時施用第一級毒品海洛因、第二級毒品甲基安非他命1 次。
    嗣於96年12月31日晚間11時35分許，在臺北市○○○路○ 段
    1 號因另案為警緝獲，經警採集其尿液送驗，檢驗結果呈海
    洛因代謝物嗎啡類及甲基安非他命類陽性反應，因而查悉上
    情。
四、案經臺北市政府警察局中山分局報請臺灣板橋地方法院檢察
    署檢察官偵查起訴。
    理  由
一、上揭犯罪事實，業據被告甲○○於本院審理中坦承不諱，又
    被告於96年12月31日晚間11時35分許為警查獲後所採集之尿
    液經送檢驗結果，確呈海洛因代謝物嗎啡類陽性及甲基安非
    他命類陽性反應，有臺灣尖端先進生技醫藥股份有限公司97
    年1 月18日濫用藥物尿液檢驗報告乙紙附卷可稽（附於97年
    度毒偵字第2346號偵查卷第9 頁）。而第一級毒品海洛因及
    第二級毒品安非他命之施用方式，依施用者之使用習慣而有
    所不同，並無一定模式可循。依法務部調查局以往鑑定之經
    驗，確曾於毒品證物及吸食工具等之檢驗發現前二者毒品摻
    雜之案例，故研判應有施用者將二者同置於吸食器內施用之
    可能（法務部調查局91年6 月28日調科壹字第09100425110
    號函、行政院衛生署管制藥品管理局93年9 月6 日管檢字第
    0930008112號函可資參照），足認被告之自白與事實相符。
    被告有事實欄所示之施用毒品前科，亦有臺灣高等法院被告
    全國前案紀錄表存卷可參，足徵被告係於強制戒治執行完畢
    釋放後5 年內，復因施用第二級毒品而經法院判處罪刑後，
    再為本案施用毒品犯行之事證明確，已非毒品危害防制條例
    第20、23條所定之「初犯」或「5 年後再犯」情形（最高法
    院95年度第7 次刑事庭會議紀錄參照），自應依法論科。
二、按海洛因、甲基安非他命分別係毒品危害防制條例第2 條第
    2 項第1 款、第2 款所稱之第一級、第二級毒品，核被告所
    為，係犯上開條例第10條第1 項之施用第一級毒品罪及同條
    第2 項之施用第二級毒品罪。被告持有第一級毒品海洛因、
    第二級毒品甲基安非他命之行為，均為其施用之高度行為所
    吸收，不另論罪。被告以一行為同時施用第一級毒品及第二
    級毒品，而觸犯數罪名，為想像競合犯，應從一重之施用第
    一級毒品罪處斷。公訴人認上開二罪犯意各別，要件互殊，
    應予分論併罰，容有誤會。又被告有如事實欄所示之犯罪科
    刑執行情形，有前述臺灣高等法院被告全國前案紀錄表可佐
    ，其於有期徒刑執行完畢後5 年內，故意再犯本件有期徒刑
    以上之罪，為累犯，應依刑法第47條第1 項之規定加重其刑
    。爰審酌被告之素行、生活狀況、犯罪之手段、動機、危害
    程度及犯後坦承犯行之態度等一切情狀，就其所犯之罪，量
    處如主文所示之刑。
據上論斷，應依刑事訴訟法第273 條之1 第1 項、第299 條第1
項前段，毒品危害防制條例第10條第1 項、第2 項，刑法第11條
前段、第55條、第47條第1 項，判決如主文。
本案經檢察官林俊峰到庭執行職務。
中    華    民    國    97    年    4     月    28    日
                  刑事第七庭    法  官  吳佳穎
以上正本證明與原本無異
如不服本判決應於送達後10日內向本院提出上訴狀
                                書記官  陳香君
中    華    民    國    97    年    4     月    28    日
附錄本案論罪科刑法條全文：
毒品危害防制條例第10條
施用第一級毒品者，處6 月以上5 年以下有期徒刑。
施用第二級毒品者，處3 年以下有期徒刑。


司法院資訊處製作；財團法人民間司法改革基金會備份。
